臺灣高等法院臺南分院刑事判決
　　　　　　　　　　　　　　　 94年度交上易字第255號　Ａ
上　訴　人　臺灣臺南地方法院檢察署檢察官
上　訴　人
即　被　告　乙○○
選任辯護人　丙○○　律師
上列上訴人因被告過失致死案件，不服臺灣台南地方法院93年度
交訴字第105號中華民國94年4月8日第一審判決（起訴案號：臺
灣台南地方法院檢察署93年度偵字第7648號），提起上訴，本院
判決如下：
    主  文
上訴駁回。
    事  實
一、乙○○於民國92年10月25日凌晨，駕駛車牌號碼H57-010號
    重型機車，沿台南市○○路，由南往北方向行駛，而於同日
    凌晨5點15分左右，途經該路與公園南路之交岔路口時，理
    應注意汽車行駛時，駕駛人應注意車前狀，並隨時採取必要
    之安全措施，且應注意汽車行近行人穿越道前，應減速慢行
    ，遇有行人穿越時，無論有無交通警察指揮或號誌指示，均
    應暫停讓行人先行通過。又依當時天候晴朗、路面乾燥無缺
    陷、道路上未有任何障礙物、視距復屬良好等情形以觀，客
    觀上亦無不能注意之情事，其竟疏於注意車前狀況，且未注
    意行近行人穿越道前，應減速慢行，遇有行人穿越時，應暫
    停讓行人先行，即貿然通過該路口，以致不慎撞及自前述交
    岔路口北側行人穿越道，徒步由西往東方向通過公園路之行
    人王翠雲，並造成王翠雲受有頭部外傷併瀰漫性蛛網膜下出
    血、右腓骨併右踝骨骨折等傷害。王翠雲經送醫救治後，延
    至同年11月1日晚間8點53分左右，仍因顱腦損傷而傷重不治
    死亡。乙○○則於肇事後，犯罪未被有偵查權之公務員或機
    關發覺前，即向台南市警察局交通隊警員表明係肇事車輛駕
    駛人而自首，並進而接受裁判。
二、案經王翠雲之子甲○○訴由臺灣臺南地方法院檢察署檢察官
    偵查起訴。
    理  由
一、前項犯罪事實，有（一）被告乙○○於本院審理中之自白、
    （二）證人童沈邱貴、童順良於偵查中及原審調查時之證詞
    、（三）原審93年10月15日刑事勘驗筆錄1份及事故現場照
    片11張、（四）道路交通事故現場圖、道路交通事故調查報
    告表（一）、（二）各1份及事故現場蒐證照片16張、（四
    ）國立成功大學醫學院附設醫院92年10月27日第032129號診
    斷證明書、93年10月19日（93）成附醫外字第11968號函附
    之病歷資料、臺灣臺南地方法院檢察署勘驗筆錄、覆驗筆錄
    、驗斷書及相驗屍體證明書各1份、（五）法務部法醫研究
    所93年1月27日法醫理字第0920004215號函所附之（92）法
    醫所醫鑑字第1644號法醫複驗鑑定書1份、（六）臺灣高等
    法院被告全國前案紀錄表1紙等為證。
三、核被告乙○○前述所為，係犯刑法第276條第1項之普通過失
    致死罪。又其於肇事後，犯罪未被有偵查權之公務員或機關
    發覺前，即向台南市警察局交通隊警員表明係肇事車輛駕駛
    人而自首，並進而接受裁判等情，亦據處理警員於卷附之道
    路交通事故現場圖內記載明確，故應依刑法第62條前段自首
    之規定，減輕其刑。而被告駕車行經行人穿越道不依規定讓
    行人優先通行以致肇事，並使被害人王翠雲死亡，係屬汽車
    駕駛人行經行人穿越道不依規定讓行人優先通行，因而致人
    死亡，依法應負刑事責任者，故應依照道路交通管理處罰條
    例第86條第1項之規定，加重其刑。另其前開所犯，刑有加
    重及減輕，則應依刑法第71條第1項之規定，先加後減。
四、原審因予適用刑法第276條第1項、第62條前段、道路交通管
    理處罰條例第86條第1項、罰金罰鍰提高標準條例第1條前段
    ，並審酌被告乙○○之品行、生活狀況、智識程度與本件犯
    罪所生之危險，以及被告現時僅二十三歲，年紀尚輕，且自
    大學畢業不久，涉世未深，犯後態度經核尚非良好，又被告
    過失程度所生之損害，及被告肇事後至今仍未與告訴人或被
    害人之其他家屬，就民事損害賠償事宜達成和解等一切情狀
    ，量處有期徒刑十一月，本院核其認事用法俱無不合，量刑
    亦稱妥適，被告上訴意旨否認犯罪，空言指摘原判決不當，
    檢察官上訴指被告不符自首要件及量刑過輕均為無理由，應
    予駁回。
五、被告經合法傳喚，無正當理由不到庭，不待其陳述逕行判決
    。
據上論結，應依刑事訴訟法第368條、第371條，判決如主文。
本案經檢察官吳萃芳到庭執行職務。
中　　華　　民　　國　　94　　年　　9 　　月　　7 　　日
                  刑事第三庭    審判長法　官  陳義仲
                                      法　官　宋明蒼
                                      法　官　楊子莊
以上正本證明與原本無異。
不得上訴。
　　　　　　　　　　　　　　　　　　　書記官　王全龍
中　　華　　民　　國　　94　　年　　9 　　月　　9 　　日
附錄：本判決論罪科
刑法第276條：
(過失致死罪)
因過失致人於死者，處 2 年以下有期徒刑、拘役或 2 千元以下
罰金。
從事業務之人，因業務上之過失犯前項之罪者，處 5 年以下有期
徒刑或拘役，得併科3千元以下罰金。
